Inventaris van het archief van de Emigratievertegenwoordiging in het buitenland van het Ministerie van Sociale Zaken en Werkgelegenheid, (1943) 1952-1992
Nationaal Archief, Den Haag
- LANDBOUW- EN EMIGRATIEATTACHÉ TE RIO DE JANEIRO, BRAZILIË, 2
  - Emigrantendossiers en emigrantenlijsten, 2.2
    - Emigrantendossiers van de emigratieattaché., 1943 - 1965; 29-59; 30 pakken en 1 omslag
      - Gra - Groo. 1955 - 1965, 37; pak
        - Graaf, fam. C.J. de, -
        - Giessen, fam. P.A., -
        - Graaf, D.W. de, -
        - Graaf, T. de, -
        - Grabner, W.G.H., -
        - Graça, A.S. da, -
        - Graft, C.M., -
        - Gravenhorst, fam. P.C, -
        - Greeven, H.B.M., -
        - Grinten, M. van der, -
        - Groen, J., -
        - Groen, fam. N.P., -
        - Groen, fam. R., -
        - Groenveld, A., -
        - Groenveld, fam. J.J., -
        - Groenveld, fam. M., -
        - Groot, fam. B., -
        - Groot-van Beekhuizen, J., -
        - Groot Wassink, fam. A., -
        - Grooters, G.J., -
      - Gros - Jag. 1953 - 1961, 38; pak
        - Grose, fam. S.J., -
        - Groskamp, W.R., -
        - Grümbkow-Westphal, A.W.J. von, -
        - Gubitz, G.W., -
        - Hagens, E.R., -
        - Iersel, P. van, -
        - Iking, O., -
        - Imandt, G., -
        - Ineke, fam. R., -
        - Intveld, E., -
        - Israel, E.J., -
        - Jacobs, G., -
        - Jacobs, fam. G., -
        - Jacobsz, G.R., -
        - Jager, fam. J.M. de, -
        - Jägers, W., -
        - Jagher, E.F.E. de., -
      - Jamin - Jeu. 1953 - 1963, 39; pak
        - Jamin, fam. P.F., -
        - Jans, fam. H.J., -
        - Jansen, fam. A.A., -
        - Jansen, F., -
        - Jansen, fam. J.M., -
        - Jansen, fam. L.C.Th., -
        - Jansen, L.F.T., -
        - Jansen, L.J., -
        - Jansen, M., -
        - Jansen, fam. P.J.F., -
        - Jansen, fam. P.J.J., -
        - Jansen, fam. R., -
        - Jaquet, A., -
        - Jellema, fam. B., -
        - Jelsma, fam. S., -
        - Jenner, J.C., -
        - Jense, fam. J.G., -
        - Jeu, J. de., -
      - Jo - Kar. 1953 - 1964, 40; pak
        - Jong, R.P.B. de, -
        - Jongboer, fam. H.W.J., -
        - Jonge, fam. A.H. de, -
        - Jonge, fam. H. de, -
        - Jonge, J.K.J. de, -
        - Jonge, N.J. de, -
        - Jongh, Ch.E.F. de, -
        - Jongh, P. de, -
        - Jongsma, L., -
        - Jonker, fam. C., -
        - Jonkers, ir. C.O., -
        - Jonkman, P.D., -
        - Jorgensen, fam. J., -
        - Joseph, fam. A.V., -
        - Kam, fam. J.C. van der, -
        - Kamp, H.J., -
        - Kampen, fam. C.J. van, -
        - Kan, fam. A.M. de, -
        - Kanis, fam. W., -
        - Kars, fam. F.A., -
      - Kas - Klav. 1953 - 1961, 41; pak
        - Kasper, fam. W., -
        - Kater, E.C., -
        - Keesmaat, fam. J.Ch., -
        - Keasberry, J.E., -
        - Kelch, A.G., -
        - Kelder, J.H., -
        - Kemmink, H.A., -
        - Kepel, fam. G.H., -
        - Kervers, fam. H.F.J., -
        - Keurst, L.P. ter, -
        - Keijser, H., -
        - Keyzer, fam. G.A.M.J., -
        - Knieboom, H., -
        - Kieft, fam. D.R. van der, -
        - Kinsbergen, S.R., -
        - Kirchstein, fam. M., -
        - Kist, ir. J.M., -
        - Klaveren, fam. G.A. van., -
      - Kle - Köh. 1951 - 1961, 42; pak
        - Klein, W.C., -
        - Klein Lebbink, L., -
        - Kleinschmidt, fam. P.J.H., -
        - Klems, fam. B.J., -
        - Klerkx, fam. J.H., -
        - Klerkx, fam. W.J., -
        - Kleijburg-Leunis, fam. M.C., -
        - Kleynjan, fam. G.D., -
        - Klinkert, E., -
        - Kloen, fam. H., -
        - Kloër, E.A., -
        - Klück, H., -
        - Knip, fam. W., -
        - Knip sr., W., -
        - Koch, fam. B., -
        - Koch, G.H., -
        - Koekoek, fam. L.G.J., -
        - Koenen, A.M., -
        - Koers, T., -
        - Kohl, fam. J.H., -
        - Köhler, fam O.H., -
      - Kok - Kra. 1953 - 1964, 43; pak
        - Kok, fam. A., -
        - Kok, H.R., -
        - Kokke, fam. C.J.G., -
        - Kokke, fam. P., -
        - Kolck, E.W.M., -
        - Kolster, fam. E., -
        - Konings, fam. M., -
        - Kool, fam. M., -
        - Koomen, ir. J., -
        - Koopman, fam. J., -
        - Koopman, fam., -
        - Korbee, fam. M., -
        - Korff, M.E., -
        - Körnmann, fam. A.F., -
        - Korver, fam. W.O.E., -
        - Kösters, fam. C.W.M., -
        - Kötter, B.G., -
        - Lodeweges, J., -
        - Kovács, fam. F., -
        - Kovács, fam. K., -
        - Kraan, fam. A.C., -
        - Kraan, fam. S., -
        - Kramer, J.C., -
      - Kreu - La. 1954 - 1961, 44; pak
        - Kreuger, fam. C., -
        - Krieken, C.P. van, -
        - Krol, G.J., -
        - Krijsman, fam. Chas., -
        - Krzyzanowski, -
        - Kuhne, L.A.J., -
        - Kusmus, fam. J.L.N., -
        - Kwantes, P., -
        - Laagewaard, W., -
        - Laak, A.J. van der, -
        - Laaper, F.B., -
        - Laaper, J.M., -
        - Laar, fam. J.H.A. van der, -
        - Ladage, fam. J.M., -
        - Lammerts van Bueren, fam. E., -
        - Landstra, H.W.M., -
        - Lange, M. de, -
        - Langeraar, G.A., -
        - Langerak, H.P., -
        - Lanting, J.J.H., -
        - Lap, fam. M., -
        - Lastdrager, G., -
      - Le - Lou. 1953 - 1965, 45; pak
        - Ledeboer, F.A., -
        - Leeflang, fam. W.A.W., -
        - Leening, fam. G., -
        - Leermakers, fam. A. Th., -
        - Leeuw, W.C.J. de, -
        - Leeuwen, P.F.F. van, -
        - Lehnert, fam. J., -
        - Lely, fam. H.K.F. de, -
        - Ley, fam. J.C.S. van der, -
        - Leyendeckers, J.L., -
        - Leyendekker, F., -
        - Lier, fam. J.P.H.E. van, -
        - Lim, fam. F.L., -
        - Linde, W.H. van der, -
        - Lindemans, C.H., -
        - Linden, J.P. van der, -
        - Linders, J.W., -
        - Lion, fam. A.P.J., -
        - Lit, fam. Th., -
        - Lolkus, fam. M., -
        - Loo, fam. D.R., -
        - Looman, fam. J.W., -
        - Los, fam. D., -
        - Loupias, fam. W.E., -
      - Lu - Meijd. 1953 - 1961, 46; pak
        - Lubberding, fam. H.H.J., -
        - Luber, Y.A.J., -
        - Maas, H.A., -
        - Maas, J., -
        - Made, fam. W.M.A., -
        - Magermans, fam. J.J., -
        - Mahler, fam. L.Ch., -
        - Makkink, fam. Ch., -
        - Mans, fam. A., -
        - Mansvelt Beck, fam. F.W.J., -
        - Marcks, R., -
        - Martens, fam. B., -
        - Martherus, fam. S.A., -
        - Matthijs, fam. E.L., -
        - McKee, fam. N., -
        - Meegen, fam. van, -
        - Meer, C.H. van der, -
        - Meer, fam. E.S.L ter, -
        - Meerburg, A., -
        - Megens, L.J.E., -
        - Meininger, B., -
        - Mels-van der Zelst, W., -
        - Mercuur, fam. F.E., -
        - Merghart, W., -
        - Meuleman, fam. H.A., -
        - Meulen, J. van der, -
        - Meulen, W.M. van der, -
        - Meijden, fam. Th.J., -
      - Meije - Mu. 1953 - 1959, 47; pak
        Openbaarheid beperkt tot 1 januari 2035
        - Meijer, fam. A, -
        - Meijer, fam. H.A., -
        - Meijer, J.L., -
        - Meijer, fam. M.H., -
        - Meijer, fam. P.H., -
        - Meijer, W.H., -
        - Middleton, fam. H., -
        - Mingers, H., -
        - Moel, H.J. de, -
        - Molenkamp, fam. N.C., -
        - Monsauret, fam. G.J., -
        - Moolenburgh, J.C.J., -
        - Moonen, fam. J.A.A., -
        - Moor, fam. E.E. de, -
        - Morée, J.J., -
        - Morel, W.A., -
        - Morren, fam. J.G., -
        - Most, J.E. van der, -
        - Moulin, W.E. de, -
        - Mourik Broekman, W.H. van, -
        - Mozes, fam. J., -
        - Mulder, fam. H.H., -
        - Müller, H., -
        - Müller, J.A., -
        - Muller, L.M.J., -
        - Munnich, C., -
        - Munster, fam. P.Ch., -
        - Musch, fam. M.L.C., -
      - N - On. 1953 - 1961, 48; pak
        - Nagel, A.J. van der, -
        - Nagel, L.B., -
        - Nahon, A., -
        - Nanlohy, fam. P.W., -
        - Neervoort, J.F.R., -
        - Nendissa, fam. C.D., -
        - Neuzen, fam. H. ter, -
        - Neuzen, H.J. ter, -
        - Neve, G.L., -
        - Nierop, A.A.M., -
        - Nieuwenhuyzen, K., -
        - Nijland, fam. Th., -
        - Nolet, A., -
        - Novatus, M., -
        - Nus, H.F.J.V., -
        - Nuijten, A.J.P., -
        - Nijs, F.F. de, -
        - Obelink, fam. A., -
        - Ong Bing Tjay, -
        - Ommen, A.M. van, -
        - Onselen, fam. J.N., -
      - Oo - Perso. 1953 - 1962, 49; pak
        Openbaarheid beperkt tot 1 januari 2038
        - Oomes, fam. J.P.A., -
        - Oord, S.M. van der, -
        - Oortman Geerlings, O.Ch., -
        - Oostburg, P.J., -
        - Oostrum, H. van, -
        - Orth, A.L.C., -
        - Oswald, H.J., -
        - Otten, fam. J., -
        - Ottenhof, M., -
        - Ouborg, J.J., -
        - Oussoren, fam. H., -
        - Out, Ch.P.M., -
        - Ouwendijk, H., -
        - Oijen, fam. G. van, -
        - Pagazzi-Fantini, D., -
        - Palm, fam. A.V.W., -
        - Palm, G.M.P., -
        - Palmen, M.J.L.G., -
        - Pas, A.M.F. van der, -
        - Patist, J.A.C., -
        - Pattynama, F.A., -
        - Paulus, fam. L., -
        - Paulus, fam. M., -
        - Pauw, H.E., -
        - Peelen, J.E.E., -
        - Peeters, L., -
        - Pereira, A., -
        - Persoon, fam. J.L.J., -
      - Persij - Preh. 1951 - 1964, 50; pak
        - Persijn, fam. M.E., -
        - Peshkova, M., -
        - Peters, E., -
        - Peters, L.J.H., -
        - Petersen, F.A.J., -
        - Pieter, G.R., -
        - Pieksma, fam. B., -
        - Plantema, fam. M., -
        - Plaatzer van den Hull, H.W., -
        - Plagge, C.J.M., -
        - Pleiter, P., -
        - Ploeg, fam. A.J., -
        - Ploos-Neys, G.E., -
        - Plugge, D.C., -
        - Polack, L., -
        - Pols, fam. C., -
        - Ponse, J., -
        - Portier, Ph.R.Ch., -
        - Postema, fam. W., -
        - Posthumus, K., -
        - Prehm, H. van., -
      - Pres - Reus. 1953 - 1963, 51; pak
        - Presser, fam. W., -
        - Prins, C., -
        - Prins, Th.J., -
        - Prud'homme de Lodder, fam. E.V.L., -
        - Prud'homme de Lodder, M.H., -
        - Putten, W. van der, -
        - Pijl, J.A.M. van der, -
        - Quak, F.L. de, -
        - Raalten, H.J. van, -
        - Rademaker Merion, H.S., -
        - Ramaer, J.W., -
        - Rappard, A.J., -
        - Rappard, C.D. van, -
        - Rattink, J.J., -
        - Ravaletta, fam., -
        - Ravenzwaaij, B. van, -
        - Reede, J.J. de, -
        - Reeders, fam. W.A., -
        - Reindel, H.P., -
        - Reinders, R.J., -
        - Reintjes, Ph., -
        - Rele-Nefkens, B.M.Th. ter, -
        - Remst, fam. H.S., -
        - Reus, J.M., -
      - Reus - Ru. 1953 - 1964, 52; pak
        - Reus, fam. J.R., -
        - Reynaert, E.E., -
        - Riel, J.M.S. van, -
        - Riemsdijk, J. van, -
        - Riet, fam. W.N. van, -
        - Riet, R. van der, -
        - Robinson, fam. J.D., -
        - Roggeveen, L.J., -
        - Römer, E.H.M., -
        - Römer, F.E., -
        - Römer, H.L., -
        - Rommen, D.J., -
        - Ronkes Agerbeek, N.H., -
        - Rooden, J. de, -
        - Roon, J.A. van, -
        - Roos, W., -
        - Roos, fam. P.A.M. de, -
        - Rooy, J.L. de, -
        - Rooymans, A.A., -
        - Rotting, M., -
        - Roqué, fam. C.E., -
        - Ruhe, fam. J., -
        - Ruiter, fam. H.J.J., -
        - Ruiter, fam. S., -
        - Ruiter, H.J. de, -
        - Rulkens, J.A., -
        - Rus, C.W., -
        - Ruyter, A.J. de., -
      - Rij - Schouten. 1953 - 1963, 53; pak
        - Rijken, J.C.M., -
        - Rijks, Th., -
        - Rijksen, fam. A., -
        - Rypkema, S.M., -
        - Saedt, C., -
        - Sandberg, A., -
        - Sanderink, J.G., -
        - Santen, C.M.P. van, -
        - Santen, fam. S.F. van, -
        - Schalling, G., -
        - Scharff, fam. P., -
        - Scheepens, H., -
        - Schellaars, W., -
        - Scheller, G.F.A., -
        - Scheltema, J.H., -
        - Schepdael, fam. Ch.P.J.F, -
        - Schilderink, fam. J.J., -
        - Schilling, A., -
        - Schmidt, fam. L.P., -
        - Schneider, C.A.K., -
        - Scholle, fam. W.H.G., -
        - Scholten, H.J., -
        - Scholten, J., -
        - Schoonneveldt, J.C. van, -
        - Schout, fam. H., -
        - Schouten, A., -
      - Schouten - Schuil. 1955 - 1964, 54; pak
        - Schouten, J.M. & Zn (NV Handelsmaatschappij), -
        - Schraverus, fam. E., -
        - Schreiber, fam. J.F., -
        - Schrooijen, E.M.J., -
        - Schreuder, fam. R.E., -
        - Schrover, L.P., -
        - Schrijver, H., -
        - Schuil, G.J., -
      - Schuiten - Sjollema. 1949 - 1965, 55; pak
        - Schuiten, J.J.E., -
        - Schüller, E.D.O., -
        - Schulz, -
        - Schuringa, -
        - Schuur, Z.E., -
        - Schuwer, F.L., -
        - Schwaanhuyser, J.A., -
        - Schwan, J., -
        - Sebek, fam. H.E., -
        - Sebök, L., -
        - Selder, P.L., -
        - Sens, fam. F.E., -
        - Severien, fam. F.A., -
        - Siebring, fam. H, -
        - Sighem, H. van, -
        - Sigtermans, fam. A.A.J., -
        - Sikkema, fam. K., -
        - Simonis-Kolk, M., -
        - Sjollema, P.C., -
      - Slagmolen - Smits. 1951 - 1965, 56; pak
        - Slagmolen, fam. Ch.F., -
        - Slobbe, L.W. van, -
        - Slooten, fam. H.H. van, -
        - Slooten, O.H. van, -
        - Sluis, C. van der, -
        - Sluis, J. van der, -
        - Sluiter, W., -
        - Smaal, H.W., -
        - Sman-Immink, J.G. van der, -
        - Smeets, R.M., -
        - Smilde, K.W., -
        - Smit, A.F.J., -
        - Smit, E.A., -
        - Smit, fam. D.N., -
        - Smit, J.B., -
        - Smit, fam. J.C., -
        - Smit, J.U., -
        - Smit, W., -
        - Smith, C.F., -
        - Smith, fam. C.F., -
        - Smith, fam. R., -
        - Smith, T., -
        - Smits, fam. B.M.J., -
        - Smits, fam. F.X., -
      - Snaas - Spijkman. 1954 - 1961, 57; pak
        - Snaas, fam. D.J., -
        - Snel, fam. F.E.D., -
        - Snellenberg, fam. W., -
        - Soek, fam. H.J., -
        - Soels, K., -
        - Soffers, C.A.A., -
        - Sibeyn, fam. J., -
        - Soyer, C.C.J., -
        - Spann, W.A.H., -
        - Speekenbrink, A., -
        - Speelmans, fam. J., -
        - Spek, fam. J.F. van der, -
        - Spiers, A.G.J., -
        - Spits Warnars, fam. J.L., -
        - Sprew, fam. R.W. van, -
        - Spijker-Liet, J.B., -
        - Spijkers, fam. J.A.M., -
        - Spijkman, fam. H., -
      - Sta - Straats. 1954 - 1962, 58; pak
        - Staargaard-van Oostrom Meyjes, G.M., -
        - Stam, F., -
        - Steevensz, fam. B.A., -
        - Steenhoven, W. van der, -
        - Stoubendorff, A. de, -
        - Stadt, H.E. van der, -
        - Staas, J., -
        - Stege, fam. W.C., -
        - Stegeman, fam. R., -
        - Steneker, C.M., -
        - Stenssen, W.M., -
        - Stephan, -
        - Sterkenburg, T.G., -
        - Steur, F.P. van der, -
        - Stoetzer, L., -
        - Stolk, D.N., -
        - Stom, fam. C.E.H., -
        - Stout, T.A., -
        - Stouthamer, P., -
        - Straatman, R., -
        - Straats, fam. J., -
      - Straatsma - Waldt. 1954 - 1962, 59; omslag
        - Straatsma, P.A., -
        - Strang, fam. F.C., -
        - Strien, J. van, -
        - Stroek, C.J., -
        - Stuger, fam. R.M., -
        - Stuttjer, I.A., -
        - Voortman, J.M., -
        - Waldt, F.A., -
  - Overige, 2.3
    - Onderzoek van de gezamenlijke besturen van de Coöperaties Batavo, Castrolanda en Arapotí naar eventuele centralisatie van de in- en verkoop en/of verwerking van produkten., 1962 - 1964; 60; pak
    - Controlewerkzaamheden op de Holambra II verstrekte leningen in het kader van de Rijkskredietgarantieregeling voor emigranten., 1968 - 1972; 61; pak
    - Dossiers van ir. A. van der Schaaf, landbouwconsulent te Curitiba, inzake kredietverlening aan Nederlandse emigranten in Brazilië., 1969 - 1970; 62; pak
      Openbaarheid beperkt tot 1 januari 2049
    - Plan tot uitbreiding van het ICEM-Training Centre for Dairy Farmers te Castrolanda, met bijlagen., 1970 - 1971; 63; omslag
- LANDBOUWBOUW- EN EMIGRATIEATTACHÉ TE PARIJS, FRANKRIJK, 3
  TOT 1991 FUNGEERDEN DE LANDBOUWATTACHÉS IN ENKELE LANDEN TEVENS ALS EMIGRATIEATTACHÉ.
  - Algemene correspondentie en documentatie, 3.1
    - Emigratie naar Frankrijk; Algemeen., 1945 - 1967; 64-71; 3 pakken en 5 omslagen
      Handelingen: 134A (134A): 577.
      - Documentatie 1945 - 1957, 64; omslag
        Handelingen: 134A (134A): 584,577.
        Landbouwpolitiek
        Bevolking
        Folder over Frankrijk
      - Emigratierapporten met betrekking tot het plaatsen van Nederlandse arbeidskrachten in Frankrijk. 1946 - 1954, 65; omslag
      - Documentatie 1946 - 1954, 66; omslag
        Mogelijkheden voor bouwvakarbeiders in Marokko
        Mogelijkheden van een Nederlandse landbouwemigratie naar Frans Noord-Afrika
      - Correspondentie inzake seizoens- en vakantiearbeid. 1949 - 1951, 67; omslag
      - Documentatie 1953 - 1958, 68; pak
        Invoer van vee
        Affaire Kwint, emigratieattaché inzake voorlichting aan Nederlandse boeren in Frankrijk
        Opheffing van de Emigratieafdeling
        Beëindiging van de tewerkstelling van de emigratieattaché te Parijs
      - - Reis van de Emigratiecommissie door Frankrijk van 6 - 19 juli 1959., - Circulaires van de Nederlandse Emigratiedienst. 1958 - 1959; 69; pak
      - Het verstrekken van informatie met betrekking tot diverse aangelegenheden. 1960 - 1966, 70; pak
      - Correspondentie met de Nederlandse Emigratiedienst, alsmede met diverse emigratieorganen en consulaten. 1960 - 1967, 71; pak
        - Rapporten over kandidaat-emigranten
        - Regeling voor vertrouwenslieden.
    - Documentatie., 1946 - 1957; 72-75; 4 pakken
      Opmerkingen: Bevat tevens enige correspondentie.
      - - Pachtwet., - Beroepenclassificatie. 1946 - 1957; 72; pak
      - Documentatie 1949 - 1954, 73; pak
        Statut du Fermage
        Sociale voorzieningen
        Werkloosheid
        Recrutering van bouwvakarbeiders
        Journal Officiel de la République Française
      - Documentatie 1949 - 1955, 74; pak
        Maandblad Association des Agricultures Neerlandais en France
        Journée Internationales d'études sur les prestations familiales te Parijs van 16 - 22 juli 1951
      - Koopmogelijkheden van landbouwbedrijven in Franse departementen. 1955, 75; pak
        Alfabetisch op naam.
    - Sociale voorzieningen., 1949 - 1950; 76-77; 1 pak en 1 omslag
      Opmerkingen: moet dit onder de emigratieattache Parijs??
      - Correspondentie, knipsels, Journal Officiel. 1949 - 1950, 76; pak
      - Publicatie met betrekking tot gezinsuitkeringen in de landbouw. 1949 - 1950, 77; omslag
    - Vergaderingen met de Centrale Stichting Landbouwemigratie (CSLE) en de Bond van Nederlandse boeren in Frankrijk., 1950 - 1951; 78; pak
    - Overtreding van de invoervergunning door veeverkoop binnen drie jaar door Nederlandse landbouwers., 1953 - 1963; 79; omslag
      - H. Terpstra, -
      - L. de Zwart, -
      - A. Macdaniël, -
      - L. Koster, -
      - L. van den Bulck, -
      - D. en M. Quaak, -
      - J. Dees., -
    - Ingekomen en minuten van uitgegane stukken van de landbouwattaché te Parijs., 1954 - 1967; 80-82; 3 pakken
      Alfabetisch geordend op naam van afzender/geadresseerde.
      - A - H, 80; pak
      - I - R, 81; pak
      - S - Z, 82; pak
    - Correspondentie inzake emigratie van bejaarden naar Frankrijk., 1956 - 1957; 83; omslag
      - Verlaten dorpen
      - Vestiging van bejaarden.
    - Vestiging van Nederlandse emigranten in Frankrijk; Beoordeling van koop- en pachtbedrijven en correspondentie met de aspirant-emigranten., 1954 - 1960; 84-85; 2 pakken
      Niet nader onder te verdelen.
      - 1954-1959, 84; pak
        Opmerkingen: dit is archiefvormer van de emigratieattache
      - 1959-1960, 85; pak
  - Emigrantendossiers en emigrantenlijsten, 3.2
    - Emigrantendossiers van de emigratieattaché., 1947 - 1956; 86-95; 10 pakken
      - A., 86; pak
        Openbaarheid beperkt tot 1 januari 2042
        - Aarnink, fam. G., -
        - Arendonk, fam. G. van, -
        - Ars, H., -
      - Be - Bra., 87; pak
        - Beckers, J.H., -
        - Beers, J.J. van, -
        - Bogers, A.P., -
        - Boonstoppel, P., -
        - Bouw, M., -
        - Braak, T.L., -
      - Bre - Bu., 88; pak
        - Brengel, J. van, -
        - Broek, J. van den, -
        - Bronkhorst, G., -
        - Brouwer, A.F. de, -
        - Bruin, A. de, -
        - Bruls, P.J.M.A., -
        - Buitenhuis, J.D., -
        - Buuren, P.A. van., -
      - C - D., 89; pak
        - Crombach, P.J., -
        - Dees, J.C., -
        - Dekkers/Van Ooyen, -
        - Dekkers, W.M.T., -
        - Diepen, C. van, -
        - Dirksen, J.J., -
        - Dol, J., -
        - Fossé, C.J. du, -
        - Dijk, D. van, -
        - Dijk, J.H. van, -
        - Dijk, W.T. van, -
      - E - J., 90; pak
        - Eekelen, J. van, -
        - Foundation Institut Néerlandais, -
        - Froon, W.G., -
        - Gerritsen, A., -
        - Gischler, P., -
        - Griethuizen, J.F. van, -
        - Haanebrink, T.P., -
        - Hermens, C., -
        - Josten, J.J., -
      - K - Leend., 91; pak
        - Kissels-Vossen, V.; Rouette-Vossen, H.; Vossen-Rouette, E., -
        - Koomen, C., -
        - Koopmans, H., -
        - Kooy, N., -
        - Kooyck, A., -
        - Laat, J.C. de, -
        - Leenders, F., -
      - Leenh - O., 92; pak
        - Leenhouts, W., -
        - Lemmers, A.W., -
        - Meridon, -
        - Monshouwer, H., -
        - Opstal, C.A.M., -
      - P - R., 93; pak
        - Peters, J.P., -
        - Poels, P.J.A., -
        - Pol, R.T.H. van de, -
        - Poppen, V., -
        - Quintus, J., -
        - Ripping, W., -
      - S - Va., 94; pak
        - Schellekens, fam. C., -
        - Schilling, P.W., -
        - Schut, M., -
        - Sleyser, L.J., -
        - Vaartjes, J., -
        - Valckx, H.M.C., -
      - Ve - W., 95; pak
        - Verlinden, G., -
        - Vermue, M., -
        - Vries, A.S. de, -
        - Wandel, E.B. de, -
        - Wildeveert, J.H., -
    - Emigrantendossiers van de landbouwattaché., 1947 - 1966; 96-104; 6 pakken en 3 omslagen
      - A - B., 96; omslag
        - Askamp, J.W., -
        - Bernard, P., -
        - Bij, W. van der, -
        - Bloemen, C.J.C., -
        - Boizel, P., -
        - Borm, J.A.M., -
        - Bosse, J.A.F., -
        - Bouchy, F., -
        - Broek, J. van den, -
      - C - Dee., 97; pak
        - Calbignac, G., -
        - Cheret, L., -
        - Centre d'Elevage du Chateau d'Ezy, -
        - Courtiol, M., -
        - Dees, J. (Quaker/Dees), -
      - Dek - Dijk., 98; pak
        - Dekkers, T., -
        - Donaberger, N.C., -
        - Driessen, P.J., -
        - Drouhault, H., -
        - Dunois, C., -
        - Dijk, J.H. van, -
      - E - G., 99; omslag
        - Elevage Avicaux/Langrenay, -
        - Evrard, S., -
        - Eijnden, P. van den, -
        - Freriks, G.A., -
        - Geerts, J., -
        - Gisschler-Gerritsen, C.G., -
        - Gravillou, M.C.G., -
      - H., 100; pak
        - Harmeijer, J., -
        - Heerschop, J., -
        - Hekman, K., -
        - Hendriksen, J.A., -
        - Herman, E.W., -
        - Heyboer, J., -
        - Holtslag, J., -
        - Hopmans, Gebr., -
        - Horst, J.W.H., -
        - Hulst, A.J., -
        - Hurand, M., -
      - J - O., 101; omslag
        - Jägers, W., -
        - Julia, P.L., -
        - Kegelaar, H.J., -
        - Komper, A.F., -